臺灣士林地方法院交通事件裁定　　　　 95年度交聲字第651號
原處分機關　臺北市交通事件裁決所
異　議　人
即受處分人　甲○○
上列異議人即受處分人因違反道路交通管理處罰條例案件，對於
臺北市交通事件裁決所民國95年8 月31日所為之處分（原處分案
號：北市裁二字第裁22-C00000000號），聲明異議，本院裁定如
下：
    主  文
異議駁回。
    理  由
一、原處分意旨略以：異議人駕駛車號DY-2960 號自小客車於民
    國95年7 月2 日凌晨0 時許，在台北縣新莊市○ 號○○道、
    化成路口，遇路口號誌圓形紅燈已亮起，不依規定暫停於停
    止線前，竟強行左轉穿越路口，經台北縣政府警察局新莊分
    局員警當場攔停舉發「闖紅燈〈左轉〉」違規，依違反道路
    交通管理處罰條例第53條第1 項規定（原裁決疏漏列第1 項
    ），處罰鍰新台幣2700元，並依同條例第63條第1 項第3 款
    規定記違規點數3 點。
二、聲明異議意旨略以：異議人於95年7 月2 日凌晨0 時許，由
    台北縣蘆洲往新莊之9 號越堤道往新莊市○○路方向前進，
    該路口為T 字路口，下堤後為左轉後前進，異議人於下堤前
    發現該路口燈號為一綠燈指示直行與一綠燈指示左轉之燈號
    ，且該路段限速30公里，異議人以滑行之速度前進，到該路
    口左轉後繼續前進，當時遇上道路臨檢，該名攔檢之員警請
    異議人拿出駕行照後，卻將證件交給另一名員警開單，之後
    才走回告訴異議人，要以闖紅燈名義開罰單予異議人，異議
    人提出以下幾點置辯：1.異議人下堤當時所見燈號有左轉綠
    色燈號。2.該處左轉指示燈變換後，仍有綠色指示燈指示可
    繼續前進，倘本人在左轉時巧遇燈號變換，而該處燈號設置
    處，為道路中央，而非前方，亦即車輛進行轉彎時，可辨識
    燈號正好位於車輛正上方，而產生無法立即分辨是否燈號已
    變換，依法應可適用較輕微之道路交通管理處罰條例第48條
    第1 項第2 款，而非第53條第1 項。3.當日員警實施路檢處
    離路口約有30公尺左右，以其目測視角亦無法可見異議人來
    車時之燈號顯示狀況，故異議人並無闖紅燈之違規行為，爰
    依法聲明異議云云。
三、按汽車駕駛人，行經有燈光號管制之交岔路口闖紅燈者，處
    新臺幣一千八百元以上五千四百元以下罰鍰。道路交通管理
    第53條第1 項定有明文。
四、經查：
(一)異議人即受處分人甲○○駕駛車牌號碼DY-2960 號自用小客
    車於95年7 月2 日凌晨0 時許行經台北縣新莊市○ 號○○道
    、化成路口，因違規紅燈左轉遭警攔截，為台北縣警察局新
    莊分局所員警舉發「闖紅燈」違規，遂填掣北縣警交字第C0
    0000000 號舉發通知單當場舉發等情，業據證人即舉發違規
    警員乙○○於本院訊問時具結證述：我們小隊在該處執行取
    締酒駕勤務，我有看到異議人違規情形，他的行經路線是由
    9 號越堤道下來左轉化成路，我們巡邏車停在化成路上，我
    站在比較前面，那個路口到夜晚車輛變少，但闖紅燈次數變
    多，我當時站的位置是在圖上標示的位置，即警車的後方，
    攔檢的人是站在警車前方，我可以清楚看到化成路的號誌，
    只要化成路的號誌是綠燈，9 號越堤道及五工路的左轉號誌
    就一定是紅燈，因化成路是T 字路口，綠燈時可以左右轉，
    我當時看到化成路是綠燈，異議人是在紅燈時左轉過來的。
    T 字路口底的號誌與化成路上的號誌是一致的，而9 號越堤
    道上的號誌有二個時向，第一個時向可以直行兼左轉，這時
    化成路有一個右轉綠色箭頭可以右轉，第二個時向越堤道號
    誌可以直行，不能左轉，化成路整個變紅燈，五工路是可以
    直行兼右轉，當9 號越堤道與五工路為紅燈時，化成路的道
    路為綠燈，且9 號越堤道下來路口有2 個號誌燈可參考等語
    明確（見本院95年10月13日訊問筆錄），並有證人乙○○所
    製作之現場圖1 份、現場照片4 張在卷可按，本件執勤舉發
    之員警乙○○與異議人並不認識亦無仇隙，僅係依法執行取
    締交通違規勤務，實無故為誣陷之理，且依上開執勤警員取
    締本件交通違規情況研判，亦無誤判之理。
(二)異議人雖以前情置辯，惟上開違規地點之號誌燈共設置有二
    處，已據證人乙○○員警證述明確，且與現場照片互參，號
    誌設置處一處為異議人所述之道路中央，另一處為右前方路
    邊過T 字路口，二處號誌設置相距約有100 公尺，理應無異
    議人所言車輛轉彎時來不及辨別燈號是否已變換之情形。又
    依司法院70年6 月22日 (70) 院台廳二字第03 613號函：按
    道路交通管理處罰條例第48條第2 款係對於汽車駕駛人轉彎
    不依標誌、標線、號誌指示之處罰規定，第53條則係對於行
    經有燈光號誌之交岔路口闖紅燈者之處罰規定，汽車駕駛人
    行經燈光號誌管制之交岔路口，在無箭頭導向燈號之狀況下
    ，闖紅燈而左轉或右轉，其轉彎固亦違反第48條第2 款之規
    定，但即已闖紅燈，自應適用第53條予以處罰，不宜以左轉
    或右轉發生實害之大小而割裂適用。是異議人上開所辯，尚
    難認可採。
五、綜上，舉發單位以異議人有前揭違規事實，依異議人違規當
    時之道路交通管理處罰條例第53條第1 項之規定舉發，核屬
    有據。原處分機關以異議人係違反前項規定裁處罰鍰新臺幣
    2700元，經核尚稱允當，異議人否認，指摘原處分不當，為
    無理由，應予駁回。
據上論斷，應依道路交通案件處理辦法第19條，裁定如主文。
中　　華　　民　　國　　96　　年　　1 　　月　　24　　日
                  交通法庭法　官  汪梅芬
以上正本證明與原本無異。
如不服本裁定，應於裁定送達後5 日內向本院提出抗告狀。
                          書記官  張馨尹
中　　華　　民　　國　　96　　年　　1 　　月　　24　　日
